臺灣高等法院民事裁定
108年度重上字第377號
上 訴 人    康家扶  


            康麗芳  

            康曉𨦫  
            康麗淑  

            康玉霞  

上列上訴人因與被上訴人洪遠南間分割共有物事件，對於中華民
國110年12月28日本院108年度重上字第377號第二審判決，提起
上訴，本院裁定如下：
    主    文
上訴人應於本裁定正本送達後柒日內，向本院繳納第三審裁判費
新臺幣壹拾壹萬參仟陸佰壹拾柒元，及補正委任律師或具律師資
格之關係人為訴訟代理人之委任狀，暨提出書狀補正上訴聲明即
對於第二審判決不服之程度，及應如何廢棄或變更之聲明；逾期
未補正，即駁回其上訴。
    理    由
一、按請求分割共有物事件上訴時，其訴訟標的價額及上訴利益
     額，均應以原告起訴時因分割所受利益之客觀價額為準，
    不 因被告或原告提起上訴而有所歧異（最高法院94年度台
    抗字 第146號民事裁定意旨同此見解）。次按對於第二審之
    終局判決，除別有規定外，得上訴於管轄第三審之法院；民
    事訴訟法第464條定有明文。再按向第三審法院提起上訴，
    應依民事訴訟法第77條之16第1項前段規定徵收裁判費，此
    為上訴應具備之必要程式，當事人提起第三審上訴，未依上
    開規定繳納裁判費者，原第二審法院應定期間命其補正，如
    不於期間內補正，應以裁定駁回之，為同法第481條準用第4
    42條第2項所明定。又提起民事第三審上訴，應以上訴狀表
    明對於第二審判決不服之程度，及應如何廢棄或變更之聲明
    ，此觀同法第481條準用第441條第1項第3款規定自明。另向
    第三審法院上訴，應依民事訴訟法第77條之13及第77條之14
    規定
　　，加徵裁判費10分之5；同法第77條之16第1項定有明文。對
    於第二審判決上訴，上訴人應委任律師為訴訟代理人。但上
    訴人或其法定代理人具有律師資格者，不在此限。上訴人之
    配偶、三親等內之血親、二親等內之姻親，或上訴人為法人
　　、中央或地方機關時，其所屬專任人員具有律師資格並經法
    院認為適當者，亦得為第三審訴訟代理人。上訴人未依前揭
    規定委任訴訟代理人，第二審法院應定期先命補正，此為民
    事訴訟法第466條之1所明定。
二、查，本件上訴人康家扶、康麗芳、康曉𨦫、康麗淑、康玉霞
    等人（下稱康家扶等5人）於民國（下同）111年1月11日收
    受本院108年度重上字第377號判決，並於111年1月28日向本
    院具狀稱：公所鋪設之產業道路皆有1公尺，且李家、洪家
    都會擺設路障，讓路徑越來越小條，請父母官考慮路寬工作
    場合之必要性，否則田地無法使用等語。然未表明其等對於
    第二審判決不服之程度、應如何廢棄或變更之聲明，亦未據
    繳納第三審裁判費，及提出委任律師或具律師資格之關係人
    為訴訟代理人之委任狀。次查，本件被上訴人洪遠南於原審
    訴請分割其與康家扶等5人及其他共有人共有之重測前坐落
    新北市淡水區中田寮段後寮小段6、7-2、7-5、7-6、10、10
　　-1、11、11-2、11-3、12號地號土地（重測後地號依序為新
    北市淡水區忠寮段527、531、534、535、546、547、548、5
    50、551、552地號土地，下稱系爭土地)，則本件康家扶等5
    人提起上訴之訴訟標的價額及上訴利益，自應以被上訴人洪
    遠南於原審起訴時，因分割系爭土地所受利益之價額為準。
    而被上訴人洪遠南就系爭土地之應有部分均為64680分之284
    0乙節，有系爭土地之土地登記第三類謄本附卷可稽（見原
    審調解卷第18頁、第25頁、第32頁、第39頁、第46頁、第53
    頁、第60頁、第66頁、第72頁、第78頁），參酌本件起訴時
    系爭土地於104年1月之公告現值為每平方公尺新臺幣（下同
    ）3,300元計算（見原審調解卷第17頁、第24頁、第31頁
　　、第38頁、第45頁、第52頁、第59頁、第65頁、第71頁、第
    77頁），本件訴訟標的價額核定為754萬4,060元（詳如附表
    所示），應徵第三審裁判費11萬3,617元。茲命康家扶等5人
    於本裁定正本送達後7日內補正第三審裁判費11萬3,617元，
    及提出委任律師或具律師資格之關係人為訴訟代理人之委任
    狀，暨補正對於第二審判決不服之程度、應如何廢棄或變更
    之聲明，如未依限補正，即以裁定駁回其上訴。
三、爰裁定如主文。
中　　華　　民　　國　　110 　年　　3 　　月　　30　　日
                  民事第十庭    
                        審判長法  官   黃嘉烈
　　　　　　　　　　　        法  官   張文毓
　　　　　　　　　　　　　　  法  官   高明德
附表：
重測前地號(新北市淡水區中田寮段後寮小段) 6 7-2 7-5 7-6 10 10-1 11 11-2 11-3 12 重測後地號(新北市淡水區忠寮段) 527 531 534 535 546 547 548 550 551 552 重測後面積(㎡) 8904.71 2643.10 955.06 1542.16 4605.05 3998.08 5208.07 1993.07 640.04 21575.30 起訴時之公告現值（104年1月） 均為每平方公尺新臺幣（下同）3,300元          被上訴人洪遠南之應有部分 64,680分之2,840          本件訴訟標的價額 8,904.71＋2,643.10＋955.06＋1,542.16＋4,605.05＋3,998.08＋5,208.07＋1,993.07＋640.04＋21,575.30＝52,064.64（㎡）  52,064.64㎡×3,300元×2,840/64,680=7,544,060元（元以下四捨五入）           
正本係照原本作成。
核定訴訟標的價額部分，如不服裁定得於收受送達後10日內向本
院提出抗告狀，並繳納抗告費新臺幣1千元。
其餘部分不得抗告。
中　　華　　民　　國　　111 　年　　3 　　月　　30　　日
　　　　　　　　　　　　　　
　　　　　　　　　　　　　　  書記官   郭彥琪